臺灣彰化地方法院民事裁定
111年度重訴字第99號
原      告  周松岳  

訴訟代理人  陳建勛律師
複代理人    蕭汀玹  
　　主　　　文
原告應於十日內補繳追加之訴裁判費新台幣63,172元，逾期則駁
回追加之訴。
　　理　　　由
一、按附帶民事訴訟除本編有特別規定外，準用關於刑事訴訟之
    規定。但經移送或發回、發交於民事庭後，應適用民事訴訟
    法。刑事訴訟法第490條定有明文。又刑事法院依刑事訴訟
    法第五百零四條第一項以裁定將附帶民事訴訟移送同院民事
    庭，依同條第二項規定，固應免納裁判費。然所應免納裁判
    費之範圍，以移送前之附帶民事訴訟為限，一經移送同院民
    事庭，即應適用民事訴訟法之規定。如原告於移送民事庭後
    ，為訴之變更、追加或擴張應受判決事項之聲明，超過移送
    前所請求之範圍者，就超過移送前所請求之範圍部分，仍有
    繳納裁判費之義務。最高法院76年台上字第781號民事裁判
    意旨亦可供參照。
二、經查：
（一）本件雖係本院刑事移送而來，然原告周松岳於刑事庭審理
      中提起附帶民事訴訟，係請求確認被告彰化縣秀水鄉農會
      對原告周松岳之債權及保證債權均不存在，被告等應連帶
      賠償原告周松岳之損害等等，此部分固可免徵裁判費；惟
      原告周松岳嗣於本案移送本院民事庭後，在民國（下同）
      111年9月15日為訴之追加，請求被告彰化縣秀水鄉農會應
      將坐落彰化縣○○鄉○○段000地號土地，於100年11月29日設
      定之新台幣（下同）754萬元之最高限額抵押權登記予以
      塗銷，此部分已超過移送前所請求之範圍，揆諸前揭法條
      及實務見解，就超過之範圍部分，仍有繳納裁判費之義務
      。
（二）再按核定訴訟標的之價額，以起訴時之交易價額為準；無
      交易價額者，以原告就訴訟標的所有之利益為準。又以一
      訴主張數項標的者，其價額合併計算之。但所主張之數項
      標的互相競合或應為選擇者，其訴訟標的價額，應依其中
      價額最高者定之。再因債權之擔保涉訟，以所擔保之債權
      額為準；如供擔保之物其價額少於債權額時，以該物之價
      額為準。民事訴訟法第77條之1第2項、第77條之2第1項、
      第77條之6分別定有明文。查本件原告追加之訴訟標的金
      額即系爭最高限額抵押權登記金額雖為754萬元，惟原告
      主張不存在之債權擔保金額為628萬元，有其提出之本院1
      08年度訴字第187號民事判決可稽，依前揭法條規定，自
      應以擔保之債權額即628萬元為準；基此，原告周松岳應
      補繳追加之訴裁判費63,172元。
三、爰裁定如主文。
中　　華　　民　　國　　111 　年　　10　　月　　27　　日
　　                  民事第四庭法　官　謝仁棠
以上正本係照原本作成。
如不服裁判費核定部分應於送達後10日內向本院提出抗告狀，餘
命補繳部分不得抗告。
中　　華　　民　　國　　111 　年　　10　　月　　28　　日
                                書記官  陳文新